---
title: "Untitled"
author: "Santiago Alvarez Barbosa, Santiago Diaz Jinete, Nicolás Velandia Sanabria"
date: "11/20/2021"
output: html_document
---
Loading Packages...
```{r}
library(ggplot2)
library(ggthemes)
library(MASS)
library(caret)
library(klaR)
```

Loading 2015-2019 Data and Data Cleaning...
```{r}
bat_2015 <- read.csv("Batting_2015.csv")
bat_2015 <- bat_2015[,c(1,4,6,7,9,10,11,12,14,17)]
colnames(bat_2015)[colnames(bat_2015) == "SO"] <- "SOA"
error_2015 <- read.csv("Error_2015.csv")
E <- error_2015[,12]
pitch_2015 <- read.csv("Pitching_2015.csv")
pitch_2015 <- pitch_2015[,c(4,8,13,17,20,21,23,24)]
colnames(pitch_2015)[colnames(pitch_2015) %in% c("H","HR")] <- c("HA","HRA")
data_2015 = cbind(bat_2015,pitch_2015,E)
data_2015 = data_2015[c(-31,-32),]
data_2015$Ssn <- 2015 
```

```{r}
bat_2016 <- read.csv("Batting_2016.csv")
bat_2016 <- bat_2016[,c(1,4,6,7,9,10,11,12,14,17)]
colnames(bat_2016)[colnames(bat_2016) == "SO"] <- "SOA"
error_2016 <- read.csv("Error_2016.csv")
E <- error_2016[,12]
pitch_2016 <- read.csv("Pitching_2016.csv")
pitch_2016 <- pitch_2016[,c(4,8,13,17,20,21,23,24)]
colnames(pitch_2016)[colnames(pitch_2016) %in% c("H","HR")] <- c("HA","HRA")
data_2016 = cbind(bat_2016,pitch_2016,E)
data_2016 = data_2016[c(-31,-32),]
data_2016$Ssn <- 2016 
```

```{r}
bat_2017 <- read.csv("Batting_2017.csv")
bat_2017 <- bat_2017[,c(1,4,6,7,9,10,11,12,14,17)]
colnames(bat_2017)[colnames(bat_2017) == "SO"] <- "SOA"
error_2017 <- read.csv("Error_2017.csv")
E <- error_2017[,12]
pitch_2017 <- read.csv("Pitching_2017.csv")
pitch_2017 <- pitch_2017[,c(4,8,13,17,20,21,23,24)]
colnames(pitch_2017)[colnames(pitch_2017) %in% c("H","HR")] <- c("HA","HRA")
data_2017 = cbind(bat_2017,pitch_2017,E)
data_2017 = data_2017[c(-31,-32),]
data_2017$Ssn <- 2017 
```

```{r}
bat_2018 <- read.csv("Batting_2018.csv")
bat_2018 <- bat_2018[,c(1,4,6,7,9,10,11,12,14,17)]
colnames(bat_2018)[colnames(bat_2018) == "SO"] <- "SOA"
error_2018 <- read.csv("Error_2018.csv")
E <- error_2018[,12]
pitch_2018 <- read.csv("Pitching_2018.csv")
pitch_2018 <- pitch_2018[,c(4,8,13,17,20,21,23,24)]
colnames(pitch_2018)[colnames(pitch_2018) %in% c("H","HR")] <- c("HA","HRA")
data_2018 = cbind(bat_2018,pitch_2018,E)
data_2018 = data_2018[c(-31,-32),]
data_2018$Ssn <- 2018 
```

```{r}
bat_2019 <- read.csv("Batting_2019.csv")
bat_2019 <- bat_2019[,c(1,4,6,7,9,10,11,12,14,17)]
colnames(bat_2019)[colnames(bat_2019) == "SO"] <- "SOA"
error_2019 <- read.csv("Error_2019.csv")
E <- error_2019[,12]
pitch_2019 <- read.csv("Pitching_2019.csv")
pitch_2019 <- pitch_2019[,c(4,8,13,17,20,21,23,24)]
colnames(pitch_2019)[colnames(pitch_2019) %in% c("H","HR")] <- c("HA","HRA")
data_2019 = cbind(bat_2019,pitch_2019,E)
data_2019 = data_2019[c(-31,-32),]
data_2019$Ssn <- 2019 
```


```{r}
post_2019 = c("Non-Playoff","Playoff","Non-Playoff","Non-Playoff","Non-Playoff","Non-Playoff","Non-Playoff","Non-Playoff","Non-Playoff","Non-Playoff","Playoff","Non-Playoff","Non-Playoff","Playoff","Non-Playoff","Playoff","Playoff","Non-Playoff","Playoff","Playoff","Non-Playoff","Non-Playoff","Non-Playoff","Non-Playoff","Non-Playoff","Playoff","Playoff","Non-Playoff","Non-Playoff","Playoff")
post_2018 = c("Non-Playoff","Playoff","Non-Playoff","Playoff","Playoff","Non-Playoff","Non-Playoff","Playoff","Playoff","Non-Playoff","Playoff","Non-Playoff","Non-Playoff","Playoff","Non-Playoff","Playoff","Non-Playoff","Non-Playoff","Playoff","Playoff","Non-Playoff","Non-Playoff","Non-Playoff","Non-Playoff","Non-Playoff","Non-Playoff","Non-Playoff","Non-Playoff","Non-Playoff","Non-Playoff")
post_2017 = c("Playoff","Non-Playoff","Non-Playoff","Playoff","Playoff","Non-Playoff","Non-Playoff","Playoff","Playoff","Non-Playoff","Playoff","Non-Playoff","Non-Playoff","Playoff","Non-Playoff","Non-Playoff","Playoff","Non-Playoff","Playoff","Non-Playoff","Non-Playoff","Non-Playoff","Non-Playoff","Non-Playoff","Non-Playoff","Non-Playoff","Non-Playoff","Non-Playoff","Non-Playoff","Playoff")
post_2016 = c("Non-Playoff","Non-Playoff","Playoff","Playoff","Playoff","Non-Playoff","Non-Playoff","Playoff","Non-Playoff","Non-Playoff","Non-Playoff","Non-Playoff","Non-Playoff","Playoff","Non-Playoff","Non-Playoff","Non-Playoff","Playoff","Non-Playoff","Non-Playoff","Non-Playoff","Non-Playoff","Non-Playoff","Non-Playoff","Playoff","Non-Playoff","Non-Playoff","Playoff","Playoff","Playoff")
post_2015 = c("Non-Playoff","Non-Playoff","Non-Playoff","Non-Playoff","Playoff","Non-Playoff","Non-Playoff","Non-Playoff","Non-Playoff","Non-Playoff","Playoff","Playoff","Non-Playoff","Playoff","Non-Playoff","Non-Playoff","Non-Playoff","Playoff","Playoff","Non-Playoff","Non-Playoff","Playoff","Non-Playoff","Non-Playoff","Non-Playoff","Playoff","Non-Playoff","Playoff","Playoff","Non-Playoff")
data_2019 = cbind(data_2019,post_2019)
colnames(data_2019)[colnames(data_2019) == "post_2019"] <- "Ps"
data_2018 = cbind(data_2018,post_2018)
colnames(data_2018)[colnames(data_2018) == "post_2018"] <- "Ps"
data_2017 = cbind(data_2017,post_2017)
colnames(data_2017)[colnames(data_2017) == "post_2017"] <- "Ps"
data_2016 = cbind(data_2016,post_2016)
colnames(data_2016)[colnames(data_2016) == "post_2016"] <- "Ps"
data_2015 = cbind(data_2015,post_2015)
colnames(data_2015)[colnames(data_2015) == "post_2015"] <- "Ps"
```

```{r}
data = rbind(data_2019,data_2018,data_2017,data_2016,data_2015)
head(data)
```

#### Análisis de Componentes Principales 

```{r}
summary(data)
```
Recordemos que PCA únicamente acepta aquellas variables que son continuas, es decir que variables como *Tm* y *Ssn*, las cual representa el equipo y la temporada respectivamente, no se tendrá en cuenta.

Aplicando PCA...
```{r}
data.pca <- prcomp(data[,c(-1,-20,-21)], scale = TRUE)
```

Teniendo los CP, miremos la proporción acumulada y los eigenvalores para determinar el número de de componentes que deberiamos escoger.
```{r}
summary(data.pca)
```
Entonces determinamos que un número apropiado de componentes principales es 7. Esto debido a que la mayoria de los eigenvalores son mayores iguales a uno y adicionalmente 84.4% de la varianza total está acumulada en los primeros 7 CP. 

Podemos verificar esta conclusión con un Scree Plot

```{r}
variance = data.pca$sdev^2
qplot(c(1:18), variance) +
  geom_line(color='darkred') +
  geom_point(size=2,color='darkblue')+
  xlab("Principal Component") +
  ylab("Variance") +
  ggtitle("Scree Plot for MLB Data") +
  ylim(0, 6) +
  theme_igray() 
```
Como se puede apreciar, en el componente principal 8 es cuando la varianza se empieza a nivelar, por lo que escoger 7 componentes principales es una decisión adecuada.

Entonces a continuación se presentan las 7 CP escogidos:

```{r}
data.pca$rotation[,1:7]
```

#### Análisis Discriminante 

Para hacer un analisis discriminante usaremos los componentes principales hayados anteriormente debido a que ya sabemos que no estan correlacionados.

Usaremos los datos de las temporadas 2015-2018 como training data para el modelo y consecuentemente veremos como el modelo clasifica a los equipos en la temporada del 2019.

```{r}
new.data <- cbind(data[c("Ps","Ssn")],data.pca$x[,1:7])
training = (new.data$Ssn < 2019)
testing = !training

training_data = new.data[training,]
testing_data = new.data[testing,]

post_season = new.data$Ps[testing]
```

Ahora, debido a $\Sigma_1 \neq \Sigma_2$ de nuestras poblaciones Playoffs y Non-Playoffs, Usaremos un analisis discriminante cuadratico. 

Primero ajustamos el modelo:
```{r}
qda_model <- qda(Ps~.,data=training_data,type = "C-Classification")
```

Validamos nuestro modelo usando el testing data set:
```{r}
qda_pred <- predict(qda_model, testing_data)
qda_pred_post_season = qda_pred$class
```

Obtenemos el Confusion Matrix:
```{r}
cmatrix_lda<-table(qda_pred_post_season,post_season, dnn = c("Actual Group", "Predicted Group"))
confusionMatrix(cmatrix_lda)
```

Por último calculamos el error de clasificar erroneamente
```{r}
mean(qda_pred_post_season!= post_season)
```
Entonces, como se puede apreciar, el modelo propuesto es 83.3% preciso en clasificar a los equipos en las poblaciones *Playoffs* y *Non-Playoffs*. Adicionalmente encontramos que el error de clasificar erroneamente a uno de estos equipos es del 16.6%, lo cual es relativamente pequeño.

Por lo tanto, tenemos la siguiente tabla que compara los resultados obtenidos del Análsis Discriminante con los valores reales:
```{r}
data_2019_pred = cbind(data_2019[c("Tm","Ssn","Ps")],qda_pred_post_season)
colnames(data_2019_pred)[colnames(data_2019_pred) == "Tm"] <- "Team"
colnames(data_2019_pred)[colnames(data_2019_pred) == "Ssn"] <- "Season"
colnames(data_2019_pred)[colnames(data_2019_pred) == "Ps"] <- "True Population"
colnames(data_2019_pred)[colnames(data_2019_pred) == "qda_pred_post_season"] <- "Predicted Population"
data_2019_pred
```

Por último se presentan con la funcion partimat que permite visualizar los resultados de las clasificaciones 2 variables a la vez.
```{r}
testing_data$Ps = as.factor(testing_data$Ps)
partimat(testing_data[,3:7],testing_data$Ps, data=testing_data, method = "qda")
```

